臺灣臺中地方法院刑事判決　　　　　　 96年度交易字第811號
公　訴　人　臺灣臺中地方法院檢察署檢察官
被　　　告　甲○○
　　　　　　　　　　國民
上列被告因公共危險等案件，經檢察官提起公訴（九十六年度偵
字第一五七六六號），本院裁定改以簡式審判程序審理，判決如
下：
    主  文
甲○○服用酒類，不能安全駕駛動力交通工具而駕駛，處有期徒
刑貳月，如易科罰金，以新臺幣壹仟元折算壹日。又過失傷害人
，處拘役伍拾伍日，以新臺幣壹仟元折算壹日。
    犯罪事實
一、甲○○前於民國九十六年間，因服用酒類違背安全駕駛罪，
    甫經本院判處拘役五十五日確定（不構成累犯）。詎仍不知
    警惕，於九十六年六月十一日凌晨三時許起，至三時三十分
    許止，在臺中縣沙鹿鎮某處友人住處，飲用高粱酒二杯後，
    已達不能安全駕駛動力交通工具之程度，竟仍於同日凌晨四
    時二十分許，駕駛車牌號碼ＯＬ─２８３８號自小客車，欲
    自臺中縣沙鹿鎮○○路四○○號前倒車至中山路上，本應注
    意汽車駕駛人飲用酒類後，其吐氣所含酒精濃度超過每公升
    零點二五毫克，不得駕車，且汽車倒車時，應顯示倒車燈光
    或手勢後，謹慎緩慢倒車，並應注意其他車輛，而依當時情
    形天候晴、夜間有照明、路面乾燥、無缺陷、無障礙物、視
    距良好等客觀情形，並無不能注意之情事，竟疏未注意其車
    輛後方適有乙○○騎乘車牌號碼ＰＭ３－１１０號重型機車
    搭載其配偶丙○○，沿臺中縣沙鹿鎮○○路由南往北方向行
    駛，即貿然倒車，而乙○○亦疏未注意車前狀況，致丙○○
    之右腳遭甲○○所駕駛之自小客車撞擊，而受有右側內外踝
    骨骨折之傷害。甲○○於肇事後，在有偵查犯罪權限之公務
    員發現上開犯行前，主動向到場處理之員警承認為肇事人，
    而自首犯罪並接受裁判。又甲○○嗣於同日凌晨五時四十三
    分許，在光田綜合醫院接受抽血檢測，經測得其血液中酒精
    濃度為0.255g%，換算成呼氣酒精濃度達每公升一點二七五
    毫克（換算方式：0.255g%×5=1.275mg/l），因而查悉上情
    。
二、案經丙○○訴由臺中縣警察局清水分局報告臺灣臺中地方法
    院檢察署檢察官偵查起訴。
    理    由
一、訊據被告甲○○對於上開犯罪事實均坦承不諱，核與證人即
    告訴人丙○○、證人乙○○於警詢時均證述告訴人搭乘證人
    乙○○所騎乘之機車，而於前揭時、地，與被告所駕駛之自
    小客車發生碰撞，致告訴人受有如犯罪事實欄所載之傷勢等
    情相符，且有臺中縣警察局道路交通事故當事人酒精測定紀
    錄表暨光田綜合醫院藥物濃度檢查報告單、刑法第一百八十
    五條之三，查獲後測試、觀察職務報告、汽機車駕駛人酒後
    生理協調平衡檢測紀錄表、道路交通事故現場圖、道路交通
    事故調查報告表(一)、(二)、臺中縣警察局舉發違反道路交通管
    理事件通知單、車號查詢汽車車籍、證號查詢汽車駕駛人、
    童綜合醫院所出具之一般診斷書各一份、現場及被告、證人
    乙○○之車損照片共計八張附卷可稽。按刑法第一百八十五
    條之三所稱服用酒類或其他相類之物，不能安全駕駛動力交
    通工具之公共危險罪，係屬抽象危險犯之規定，此種抽象危
    險係伴隨飲酒過量之行為而當然成立。換言之，只需客觀上
    有此種行為出現，危險即視為存在，至於有無肇事之具體結
    果，均不影響公共危險罪責之成立。再者，參考德、美等國
    家之認定標準，在酒精吐氣濃度達每公升零點五五毫克（或
    血液濃度達百分之零點一一）時，就人體生理行為方面，會
    產生視覺反應遲鈍、影像不能集中、走路或講話可能發抖、
    動作笨拙等影響，就駕駛能力方面，亦會產生駕駛反應遲鈍
    、同時不能看清前方路況及車旁照後鏡等影響，在此情形下
    ，其肇事率為一般正常人之十倍。被告酒後呼氣酒精濃度達
    每公升一點二七五毫克，復於倒車時肇事，顯見被告已達不
    能安全駕駛動力交通工具之程度至為灼然。又按汽車駕駛人
    酒精濃度超過規定標準不得駕駛汽車。又汽車倒車時，應顯
    示倒車燈光或手勢後，謹慎緩慢後倒，並應注意其他車輛及
    行人；汽車駕駛人飲用酒類後其吐氣所含酒精濃度超過每公
    升零點二五毫克，不得駕車，道路交通安全規則第一百一十
    條第二款及第一百十四條第二款分別定有明文。被告駕駛自
    小客車行駛於道路，自應注意並遵守前揭規定。而本件車禍
    發生時，天候晴、夜間有照明、路面乾燥、無缺陷、無障礙
    物、視距良好等情，有上開道路交通事故調查報告表(一)在卷
    可參，依當時情形，並無不能注意之特別情事，竟貿然倒車
    ，不慎撞擊行經該處、由證人乙○○所騎乘後載告訴人丙○○之車牌號碼ＰＭ３─１１０號重型機車，被告就本件車禍
    之發生，自有過失。而告訴人丙○○因本件車禍所受如犯罪
    事實欄所載之傷勢，與被告之過失行為間，復有相當之因果
    關係。而證人乙○○騎乘機車疏未注意車前狀況，亦為本件
    車禍之肇事原因，然其就本件車禍之發生，雖同有過失，而
    與被告之過失合併為本件車禍發生之原因，仍無法以此解免
    被告過失傷害之責任，是被告過失傷害犯行堪以認定。從而
    ，本案事證已臻明確，被告服用酒類違背安全駕駛及過失傷
    害之犯行，均堪認定，應予依法論科。
三、核被告所為，係犯刑法第一百八十五條之三之服用酒類違背
    安全駕駛罪及同法第二百八十四條第一項之過失傷害罪。又
    被告酒醉駕車因而致人受傷，依法應負刑事責任，所犯過失
    致死部分應依道路交通管理處罰條例第八十六條第一項之規
    定加重其刑。被告所犯上開二罪，犯意各別，行為互殊，應
    予分論併罰。被告於肇事致人受傷後，犯罪偵查機關未發覺
    前，於員警到場處理時坦承其過失傷害犯行，接受裁判等情
    ，有臺中縣警察局道路交通事故肇事人自首情形紀錄表一份
    在卷可稽，被告為對於未發覺之過失傷害罪，自首而接受裁
    判，應依刑法第六十二條前段規定減輕其刑，並先加重後減
    輕之。爰審酌被告前甫因犯刑法第一百八十五條之三之犯行
    ，經本院判處拘役五十五日（有臺灣臺中地方法院檢察署刑
    案資料查註紀錄表及臺灣高等法院被告全國前案紀錄表各一
    份在卷可按），仍再為同一犯行，顯無警惕之心，又迄今未
    與告訴人達成和解，並賠償損害，暨被告之過失程度、被告
    犯後坦承犯行之犯後態度等等一切情狀，分別量處如主文所
    示之刑，並均諭知易科罰金之折算標準，以示懲儆。至公訴
    人雖就被告所犯服用酒類違背安全駕駛罪部分具體求刑有期
    徒刑六月，惟本院審酌上情，認就被告量處如主文所示之刑
    ，已足資懲儆，檢察官上開具體求刑，尚屬過重，附此敘明
    。
據上論斷，應依刑事訴訟法第二百七十三條之一第一項、第二百
九十九條第一項前段，刑法第一百八十五條之三、第二百八十四
條第一項、第六十二條前段，道路交通管理處罰條例第八十六條
第一項，刑法施行法第一條之一，判決如主文。
本案經檢察官丁○○到庭執行職務
中　　華　　民　　國　　96　　年　　12　　月　　 7　　日
　　　　　　　　　      刑事第一庭  法　官  郭妙俐
上列正本證明與原本無異。
如不服本判決，應於判決送達後十日內向本院提出上訴狀，上訴
於臺灣高等法院臺中分院（須附其所繕本）。
上訴書狀如未敘述理由，應於上訴期間屆滿後二十日內補提理由
書於本院。
　　　　　　　　　　　　　　        書記官  陳玉芬
中　　華　　民　　國　　96　　年　　12　　月　　 7　　日
附錄本案論罪科刑法條全文
刑法第一百八十五條之三
服用毒品、麻醉藥品、酒類或其他相類之物，不能安全駕駛動力
交通工具而駕駛者，處一年以下有期徒刑、拘役或三萬元以下罰
金。
刑法第二百八十四條
因過失傷害人者，處六月以下有期徒刑、拘役或五百元以下罰金
，致重傷者，處一年以下有期徒刑、拘役或五百元以下罰金。
從事業務之人，因業務上之過失傷害人者，處一年以下有期徒刑
、拘役或一千元以下罰金，致重傷者，處三年以下有期徒刑、拘
役或二千元以下罰金。
